【裁判字號】    97,易,1802
【裁判日期】    970630
【裁判案由】    竊盜
【裁判全文】
臺灣臺北地方法院刑事判決              97年度易字第1802號
公  訴  人  臺灣臺北地方法院檢察署檢察官
被      告  甲○○
上列被告因竊盜案件，經檢察官提起公訴（97年度偵字第10999
號），嗣被告於準備程序中就被訴事實為有罪之陳述，經告以簡
式審判之旨，並聽取當事人之意見後，經本院裁定以簡式審判程
序審理，本院判決如下：
    主  文
甲○○竊盜，處有期徒刑月，如易科罰金，以新臺幣壹仟元折
算壹日。
    事  實
一、甲○○前於民國九十二年間因竊盜案件，經臺灣士林地方法
    院以九十二年度簡上字第一五九號判決判處拘役三十日，如
    易科罰金以銀元三百元即新台幣九百元折算一日，於九十二
    年十月九日確定後，九十三年三月十一日方執行完畢翌日出
    監；又於九十四年間因竊盜案件，經臺灣板橋地方法院以九
    十四年度簡字第一二六０號案件判處罰金銀元一千元，如易
    服勞役以銀元三百元即新台幣九百元折算一日，九十四年五
    月十一日確定後，即於同年十一月七日繳納罰金執行完畢；
    再度於九十七年三月間因竊盜案件，經本院以九十七年度簡
    字一四二二號判決拘役五十日，如易科罰金以新台幣一千元
    折算一日確定（均不構成累犯）。
二、詎甲○○仍不知悔改，基於意圖為自己不法所有之犯意，於
    九十七年五月十八日十五時三十分許，在臺北市○○區○○
    街一段十二號「３Ｃ襪子專賣店」店內，趁該店店員乙○○
    不注意之際，徒手竊取該店貨架上陳列之黑色背心、桃紅色
    熱褲各一件（價值合計新臺幣三百八十元），得手後旋即轉
    身離去，店員乙○○在旁發覺有異，立即上前攔阻甲○○離
    去，並當場在其手上查獲上開衣褲而報警處理。
三、案經臺北市政府警察局中正第一分局報告臺灣臺北地方法院
    檢察署檢察官偵查起訴。
    理  由
一、程序部分：本件被告甲○○所犯係死刑、無期徒刑或最輕本
    刑為三年以上有期徒刑以外之罪，亦非高等法院管轄第一審
    之案件，其於準備程序中就被訴事實為有罪之陳述，經本院
    告知簡式審判程序之旨，並聽取當事人（檢察官、被告）意
    見後，經本院合議庭依刑事訴訟法第二百七十三條之一第一
    項規定裁定由受命法官獨任進行簡式審判程序，合先敘明。
二、訊據被告甲○○對其於上揭時間、地點徒手竊取「３Ｃ襪子
    專賣店」店內陳列販售之黑色背心、桃紅色熱褲各一件等事
    實，迭於警詢、偵訊及本院訊問審理時均坦承不諱，核與證
    人乙○○證述失竊情節相符，復有證物認領保管單一紙、遭
    竊物品照片二張附卷可稽，是以被告前開任意性自白核與事
    實相符，堪予採信。從而本件事證已經明確，被告竊盜犯行
    已經證明，應依法論科。
三、核被告所為，係犯刑法第三百二十條第一項之普通竊盜罪。
    爰審酌被告前於九十二年、九十四年、九十七年間多次因竊
    盜行為，經法院分別判處拘役三十日、罰金銀元一千元、拘
    役五十日等情，此有台灣高等法院被告前案紀錄表一份附卷
    可按，雖非累犯，惟曾犯同罪質之罪被判處前開罪刑，卻仍
    不恪遵法令，猶再度徒手竊取上開物品，所竊之財物價值約
    新台幣三百八十元，所生危害尚屬輕微，又被告行竊後不久
    即被發覺，於經發覺後即將所竊物品拿出歸還，業經證人乙
    ○○領回（此有贓物認領保管單在卷可稽），已減低犯罪所
    造之損害，並審酌被告犯罪之動機、目的、手段、智識程度
    ，犯後坦承犯行，態度尚佳等一切情狀，量處如主文所示之
    刑，並諭知易科罰金之折算標準，以示懲儆。至公訴意旨雖
    就被告上揭竊盜犯行，以其曾有多次竊盜犯行，而具體求刑
    有期徒刑七月並宣告強制工作云云，然本件被告固有多次竊
    盜前科（業如犯罪事實欄一所述），復因本件竊盜案件遭追
    訴處罰，或可謂其素行不佳，然審酌被告竊盜犯行僅一件、
    盜贓物之價值僅三百八十元、被告到案後之態度等情節，認
    公訴人之求刑尚嫌過重；另按保安處分係針對受處分人將來
    之危險性所為之處置，以達教化、治療之目的，為刑罰之補
    充制度；我國現行刑法採刑罰與保安處分雙軌制，係在維持
    行為責任之刑罰原則下，為協助行為人再社會化之功能，以
    及改善行為人潛在之危險性格，期能達成根治犯罪原因、預
    防犯罪之特別目的；是保安處分中之強制工作，旨在對嚴重
    職業性犯罪及欠缺正確工作觀念或無正常工作因而習慣犯罪
    者，強制其從事勞動，學習一技之長及正確之謀生觀念，使
    其日後重返社會，能適應社會生活；刑法第九十條第一項規
    定：有犯罪之習慣或以犯罪為常業或因遊蕩或懶惰成習而犯
    罪者，得於刑之執行完畢或赦免後，令入勞動場所，強制工
    作，即係本於保安處分應受比例原則之規範，使保安處分之
    宣告，與行為人所為行為之嚴重性、行為人所表現之危險性
    及對於行為人未來行為之期待性相當之意旨而制定，而由法
    院視行為人之危險性格，決定應否令入勞動處所強制工作，
    以達預防之目的；所謂「有犯罪之習慣」係指對於犯罪以為
    日常之惰性行為，乃一種犯罪之習性，至所犯之罪名為何，
    是否同一，則非所問，最高法院九十四年度臺上字第六六一
    一號判決意旨可資參照。雖被告為本件竊盜行為係法所不許
    ，亦不得因此而減免其罪責，惟其於本院審理時坦認犯罪，
    頗有悔意，兼衡其本次竊盜犯行之嚴重性及所得財物價值均
    非過鉅，所宣告之刑已足收警惕矯治之效，況改正本案被告
    竊盜犯行之有效方法，在於提供適當之更生保護、就業機會
    及社會扶助等，並非僅有執行強制工作之保安處分一途，而
    強制工作之保安處分係就被告人身自由之長期且嚴格之限制
    ，自應從嚴認定之，是揆諸上揭規定與說明，本院認就被告
    本件竊盜犯行予以處罰，即為已足，尚無併予諭知強制工作
    之必要，併此敘明。
據上論斷，應依刑事訴訟法第二百八十四條之一、第二百七十三
條之一第一項、第二百九十九條第一項前段，刑法第三百二十條
第一項、第四十一條第一項前段，刑法施行法第一條之一第一項
、第二項前段，判決如主文。
本案經檢察官郭麗娟到庭執行職務。
中    華    民    國    97    年    6     月    30    日
                  刑事第五庭    法  官  何俏美
上正本證明與原本無異。
如不服本判決，應於判決送達後10日內向本院提出上訴狀（應抄
附繕本）。告訴人或被害人如對於本判決不服者，應具備理由請
求檢察官上訴，其上訴期間之計算係以檢察官收受判決正本之日
期為準。
                                書記官  林曉郁
中    華    民    國    97    年    6     月    30    日
附錄本案論罪科刑法條：
刑法第320條
意圖為自己或第三人不法之所有，而竊取他人之動產者，為竊盜
罪，處 5 年以下有期徒刑、拘役或 5 百元以下罰金。
意圖為自己或第三人不法之利益，而竊佔他人之不動產者，依前
項之規定處斷。
前二項之未遂犯罰之。


司法院資訊處製作；財團法人民間司法改革基金會備份。
